臺灣臺中地方法院刑事判決  100年度交易字第539號
公  訴  人  臺灣臺中地方法院檢察署檢察官
被      告  賴建志
上列被告因過失傷害案件，經檢察官提起公訴（100年度偵字第
10134號），本院裁定改依簡式審判程序審理，判決如下：
    主    文
賴建志因過失傷害人，處有期徒刑參月，如易科罰金，以新臺幣
壹仟元折算壹日。
    犯 罪 事 實
一、賴建志於民國100年1月15日上午，駕駛車牌號碼7Q-6306號
    自小客車，沿臺中市○○區○○路由太平區往霧峰區方向行
    駛。於同日上午7時25分許，行經前開路段230號前接近吉峰
    東路32巷口之無號誌交岔路口時，原應注意行經無號誌之交
    岔路口時，應減速慢行，作隨時停車之準備，及應注意車前
    狀況，隨時採取必要之安全措施，而依當時情形，又無不能
    注意之情事，竟疏未車前狀況及減速慢行，適有柯弦吟騎乘
    車牌號碼175-CRZ號重型機車搭載李冠緯，行經該無號誌交
    岔路口左轉彎時，亦疏未注意其為支線道車，應讓幹線道車
    先行，兩車因此於路口發生碰撞，致柯弦吟、李冠緯人車倒
    地，李冠緯並受有左側脛骨及腓骨骨折、左側內側足踝骨折
    及左前額撕裂傷約1公分之傷害。賴建智於肇事後，於有偵
    查權限之人知悉犯罪人之前，當場向前往處理事故之警員承
    認自己係肇事者，而自首接受裁判。
二、案經李冠緯委由馬淑芳訴由臺灣臺中地方法院檢察署檢察官
    偵查起訴。
    理  由
一、上揭犯罪事實，業據被告賴建智於本院審理時坦承不諱，核
    與告訴人李冠緯指訴之情節大致相符，並有道路交通事故現
    場圖、道路交通事故調查報告表（一）（二）、臺中市政府
    警察局霧峰分局霧峰交通分隊處理道路交通事故談話紀錄表
    、事故現場照片24張、臺中市○○○○○道路交通事故初步
    分析研判表、臺中市車輛行車事故鑑定委員會鑑定意見書等
    附於偵查卷內可稽；而告訴人李冠緯於車禍後受有左側脛骨
    及腓骨骨折、左內側足踝骨折、左前額撕裂傷約1公分等傷
    害，亦有仁愛醫療財團法人大里仁愛醫院100年1月26日仁乙
    診字第1000063527500號診斷證明書1紙在卷可稽。按汽車行
    經無號誌之交岔路口，應減速慢行，作隨時停車之準備；又
    汽車行駛時，駕駛人應注意車前狀況，並隨時採取必要之安
    全措施，道路交通安全規則第93條第1項第2款、第94條第3
    項分別定有明文。被告對於前揭規定自應知悉且應遵守，竟
    於前揭時間行經肇事地點時，而依當時情形，天候陰、日間
    有自然光線、路面平整無缺陷、視距良好，客觀上並無不能
    注意之情狀，有前揭道路交通事故調查報告表(一)、(二)在
    卷可憑，竟未注意上開事項，致閃避不及而撞擊告訴人李冠
    緯乘載之機車而肇事，被告之駕駛行為有過失，至為顯然，
    此觀本件車禍經臺中市車輛行車事故鑑定委員會鑑定鑑定結
    果，亦認被告賴建智駕駛自小客車行經無號誌交岔路口，疏
    未減速慢行，為肇事次因，經柯弘吟申請覆議，臺灣省車輛
    行車事故覆議鑑定委員會除修正部分文字外，仍照原鑑定意
    見，分別有上開行車事故鑑定委員會中市車鑑0000000號鑑
    定意見書、覆議委員會100年7月4日覆議字第1006202583號
    函文在卷可資佐證；又本件車禍致告訴人李冠緯受有如上所
    述之傷害，則被告之過失行為與告訴人受傷間具有相當因果
    關係，堪可認定。另雖本件車禍之發生，搭載李冠緯之機車
    駕駛柯弦吟本身亦與有行經無號誌交岔路口支線道左轉車疏
    未暫停讓幹線道直行車先行之過失，為肇事主因（按汽車行
    駛至交岔路口，其行進、轉彎，應依下列規定：行至無號誌
    或號誌故障而無交通指揮人員指揮之交岔路口，支線道車應
    暫停讓幹線道車先行，道路交通安全規則第102條第1項第2
    款定有明文），有上開臺灣省車輛行車事故覆議鑑定委員會
    鑑函文在卷可稽，惟此僅係民事賠償過失相抵之問題，仍無
    從解免被告之過失責任。是本件事證明確，被告過失傷害犯
    行洵堪認定。
二、核被告賴建志所為，係犯刑法第284條第1項前段之過失傷害
    罪。又被告肇事後，於犯罪未被有偵查權限之人發覺前，即
    主動向據報前去處理且尚不知肇事者為何人之警員葛耀輝坦
    承駕車肇事，有該警員填製之臺中市○○○○○道路交通事
    故肇事人自首情形紀錄表1份在卷可憑（見本院卷第16頁）
    ，嗣並接受本院裁判，當已合於自首之規定，依刑法第62條
    前段之規定，減輕其刑。本院審酌被告因疏失釀成本案交通
    事故，並使告訴人李冠緯受有如事實欄所示之傷害，且經多
    次調解，迄今均未能達成和解，惟念被告前無不良前科記錄
    ，素行尚稱良好，於本院審理時已坦承犯行，暨本件車禍經
    鑑定結果，告訴人所搭乘之普通重型機車駕駛柯弦吟亦有過
    失及被告之過失程度等一切情狀，爰量處如主文所示之刑，
    並諭知易科罰金之折算標準。
據上論斷，應依刑事訴訟法第273條之1第1項、第299條第1項前
段，刑法第284條第1項前段、第62條前段、第41條第1項前段，
刑法施行法第1條之1第1項、第2項前段，判決如主文。
本案經檢察官柯學航到庭執行職務。
中    華    民    國  100    年    10    月    31    日
                  刑事第十四庭  法  官  吳幸芬
上正本證明與原本無異。
如不服本判決應於收受送達後10日內向本院提出上訴書狀，並應
敘述具體理由；其未敘述上訴理由者，應於上訴期間屆滿後20日
內向本院補提理由書（均須按他造當事人之人數附繕本）「切勿
逕送上級法院」。
                                書記官  黃珮華
中    華    民    國  100    年    10    月    31    日
附錄本案論罪法條全文：
《刑法第284條第1項》
因過失傷害人者，處6月以下有期徒刑、拘役或5百元以下罰金，
致重傷者，處1年以下有期徒刑、拘役或5百元以下罰金。